# 租赁负债重分类到一年内到期的非流动负债问题。

提问人：木易彐火の风 时间：2020-08-18 11:18:00
各位 将租赁负债重分类到一年内到期的非流动负债的时候。
比如未来需要付的所有租赁费用为 200
现值 150
未确认融资费用 50
未来一年内到期的租赁费用 50
对应的现值 40
未确认融资费用 10
分类的时候按照准则，其实是应该将 50 的 租赁费 和 10 的未确认融资费用分类到 一年内到期的非流动负债。
即是，最后报表列示的是
租赁负债 （200-50）-（50-10） =110
一年内到期的非流动负债 40 。
但其实现在很多上市公司为了方便，会直接列示。
租赁负债 200-50-50=100
一年内到期的非流动负债 50
这样吗?

回答人：chenyiwei
你的理解是合理的。即“一年内到期的非流动负债”是该项非流动负债将于一年内支付的本息的折现值。你看到的其他上市公司的做法，可能是因为一年内到期部分折现的利息因素影响较小，从而基于重要性原则予以简化处理了。